臺灣臺中地方法院刑事判決　　　　　　　　　　　　八十九年度訴字第二四五二號
　　公　訴　人　臺灣臺中地方法院檢察署檢察官
　　被　　　告　丁○○
　　　　　　　　子○○
　　　　　　　　卯○○
　　右　一　人
　　選任辯護人　許嘉昇
右列被告等因常業詐欺案件，經檢察官提起公訴（八十九年度偵字第一四四四八號）
，本院判決如左：
    主  文
丁○○、子○○、卯○○共同意圖為自己不法之所有，以詐術使人將本人之物交付為
常業，丁○○處有期徒刑參年陸月，子○○處有期徒刑貳年陸月，卯○○處有期徒刑
貳年。
事  實
一、丁○○、子○○、卯○○夥同對外自稱「顏永順」之不詳年籍成年男子等多人，
    共同意圖為自己不法之所有，合組詐騙集團，自民國八十九年六月十日起，在桃
    園縣蘆竹鄉○○路五六六號虛設「銢銡鋼構公司」，先佯裝正常營運一段時日以
    掩人耳目後，由丙○○（另案由檢察官偵辦）提供台灣土地銀行南崁分行帳號九
    六五－四號「丙○○」帳戶之支票，作為行騙時付款之用，再推由丁○○對外以
    「陳重信」、「丙○○」、「阿水」名義及子○○對外以「丙○○」名義，向廠
    商詐購貨品。對於堅持以現金交易之廠商，丁○○等人於第一次或第二次交易時
    ，先以少量進貨，並支付現金或由卯○○依丁○○指示，將現金軋入前述帳戶使
    支票兌現，俟取得廠商之信任後，再大量進貨且以四十五天票期之前述「丙○○
    」帳戶支票付款，共同以此詐騙方式，並均恃此營生，以之為常業。自八十九年
    七月四日起，至同年八月十八日止，推由丁○○以「陳重信」、「丙○○」、「
    阿水」名義及子○○以「丙○○」名義，向如附表所示鏹昇實業有限公司等十五
    家公司、行號，詐購如附表所示封口機等貨物，並由卯○○自丙○○處取得支票
    交付丁○○，作為付款之用，使各該公司之所屬人員陷於錯誤，而如數將如附表
    所示貨物交付丁○○、子○○、卯○○、「顏永順」，合計詐得貨物價值高達新
    台幣（下同）一千零五十一萬七千一百九十九元（詳如附表所示）。丁○○等人
    詐得貨物後，或立即尋找買主銷贓，得款朋分花用，或由丁○○運回嘉義藏匿伺
    機銷贓，並於同年八月二十日左右，在前述「丙○○」之支票即將屆期被提示之
    前，逃逸無蹤，支票屆期均遭退票，致如附表所示公司、行號索償無著，始知受
    騙。嗣於八十九年八月二十一日十三時許，統偉工業有限公司業務代表李治國發
    現遭騙後，透過貨運行追查其所交付之油壓摺床等機器之下落，經貨運行人員轉
    告卯○○，卯○○知悉其等詐騙行為已敗露，乃通知李治國取回如附表編號七所
    示之機器。迨八十九年八月三十日十八時許，經警在子○○位於台中縣大雅鄉○○村○○○路二三九巷八號之住處，查獲子○○、卯○○；並於同年九月十六日
    ，再由子○○帶同員警至上開處所起出冰箱、電鍋各一台（已發還被害人）。
二、案經如附表所示之被害公司、行號訴由台中縣警察局豐原分局報請臺灣臺中地方
    法院檢察署檢察官偵查起訴。
    理  由
一、訊之被告丁○○、卯○○均矢口否認有何詐欺之犯行，被告丁○○辯稱：銢銡鋼
    構公司是丙○○之叔叔所開設，伊與子○○是受僱在現場從事焊接鋼鐵，丙○○
    之叔叔要伊與子○○以銢銡鋼構公司名義訂貨，並交付丙○○之支票用以付款，
    伊沒有詐騙云云；被告卯○○辯稱：伊係受僱於丙○○（逢香農漁畜牧商），均
    由丙○○與丁○○接洽，是丙○○將空白支票交伊轉交丁○○使用，因伊先前曾
    替丙○○軋票，丁○○欠伊十三萬元，乃將三台機器（統偉及德州公司之油壓摺
    床、剪床、切角機）交給伊保管，言明一個月後拿十三萬元來贖回機器，後來貨
    車司機打電話通知伊謂該等機器有問題，要求伊前去置放地點處理，伊乃打電話
    通知德州公司載回，若伊有參與詐騙，當不致主動歸還機器，又告訴人丑○○指
    訴係伊訂貨一事，並非事實，伊並不清楚丁○○等人所為，更沒有犯意之聯絡云
    云。質之被告子○○則坦承參與右揭詐騙事實，惟另辯稱：伊等係受銢銡鋼構公
    司及丙○○所牽連云云。然查：
  (一)右揭事實，業據告訴人壬○○、丑○○、告訴代表人甲○○、辛○○、癸○○、
    戊○○、乙○○、己○○、告訴人代理人辰○○、李治國、寅○○、庚○○、簡
    鴻熙、巳○○、張秀娥等人於警訊時及審理中指訴歷歷，並經被告子○○於警訊
    時及偵、審中供認明確，且有估價單、訂購契約書、銷貨單、出貨單、應收帳款
    明細表、支票暨退票理由單（以上均影本）及部分支票暨退票理由單原本、贓證
    物具領保管單、查贓照片等在卷可稽。
  (二)銢銡鋼構公司係被告丁○○、子○○所虛設之公司，並未辦理設立登記，丙○○
    之支票係被告丁○○所購得，丙○○只是人頭等情，業據被告子○○於警訊時供
    述綦詳。徵諸證人丙○○於臺灣臺中地方法院檢察署於九十年度偵緝字第五一號
    詐欺案件（附於臺灣苗栗地方法院檢察署九十一年度偵字第一六九號偵查卷）九
    十年一月十五日偵查時供稱：（問：是否認識子○○、卯○○、丁○○？）只認
    識卯○○，是朋友關係，伊申請支票是借給卯○○使用，代價是每月一萬五千元
    ，從八十九年四月中旬至八月中旬共收六萬多元等語；嗣於九十年三月十二日經
    檢察官命對質時丙○○又供稱：（問：為何卯○○跟你所說不同？你稱呼他叔叔
    者真實姓名？為何將支票戶頭交給丁○○使用？）是人家介紹，而且有酬勞，乃
    將支票給丁○○使用，因當時不知那個人真實姓名，而且拿錢給伊者為卯○○，
    所以上次才說借給卯○○使用，因那個人年紀較大所以稱呼他叔叔，並不是伊親
    叔叔，伊是在台北監獄服刑期滿出獄後，始知那個人叫丁○○等語；而被告卯○○於同日接受檢察官訊問時亦供稱：是被稱呼叔叔者拿錢給伊說如「益仔（指丙○○）」來時，再交給丙○○等語。參以被告丁○○於九十年七月三日經本院通
    緝到案後亦坦承：自八十九年六月十日起，在桃園縣蘆竹鄉○○路五六六號虛設
    銢銡鋼構公司，以「陳重信」、「丙○○」、「阿水」名義向廠商詐騙，丙○○
    之支票是由卯○○處理等情。足證銢銡鋼構公司係被告丁○○、子○○所虛設，
    丙○○為人頭，提供其所開設台灣土地銀行南崁分行帳號九六五－四號「丙○○
    」帳戶之支票，供被告丁○○、卯○○使用，由被告卯○○持款項交付丙○○以
    取得支票，被告卯○○再將支票交給被告丁○○，因被告丁○○年紀較大，所以
    丙○○稱呼被告丁○○為「叔叔」。據此，堪認被告等所謂「丙○○之叔叔」之
    人，即為被告丁○○。因丙○○於本案屢經傳、拘，均未到場，被告丁○○自揣
    本院無法查得「丙○○之叔叔」之人，乃將責任推給「丙○○之叔叔」，試圖模
    糊焦點，並藉此減輕自己之責任。被告丁○○翻異前詞，辯稱：銢銡鋼構公司係
    丙○○之叔叔所開設，伊沒有詐騙云云，以及被告子○○另辯稱：伊等係受銢銡
    鋼構公司及丙○○所牽連云云，純屬事後卸責之詞，均不足採信。
  (三)被告卯○○於八十九年九月十六日警訊時已自承：伊知道詐騙集團所得之贓物皆
    由丁○○負責處理及銷贓，其中車牙機、配管零件已由丁○○賣與他人，並將所
    得款項轉入銀行支付以開出之支票之用，丙○○、丁○○詐騙集團成員包括伊與
    子○○，伊（在詐騙集團中）係負責跑銀行（參見偵查卷第一四五頁至一四七頁
    ）等語。被告子○○於八十九年九月十六日警訊時亦供稱：卯○○為該詐騙集團
    成員（參見偵查卷第一二九頁）等語。參以告訴人丑○○於警訊時及審理中明確
    指訴：被告卯○○有叫貨並簽收等語。又告訴代表人乙○○於審理中陳稱：（問
    ：何時見過卯○○？）八十九年七月二十日在桃園縣埔心村，七月二十一日二十
    二日由子○○跟我交易，八十九年八月二號送（復興鋼管）時，有見到卯○○，
    那時並沒有發現有異樣，卯○○是坐在辦公室等語。另告訴代表人甲○○於審理
    中亦指稱：伊在銢銡鋼構公司看到卯○○，子○○拿丙○○的名片跟伊交易，子
    ○○有說丁○○、卯○○是股東，丁○○用陳重信的名義簽收等語。告訴代理人
    李治國於審理中亦陳稱：子○○以丙○○名義跟伊交易，並介紹卯○○與伊認識
    ，伊有跟子○○、卯○○吃過飯，卯○○都叫子○○「林仔」等語。足證被告卯
    ○○確屬該詐騙集團之成員，且參與詐騙行為，甚為明顯。
  (四)被告卯○○雖辯稱：因丁○○欠伊十三萬元，乃將三台機器（統偉及德州公司之
    油壓摺床、剪床、切角機）交給伊保管，言明一個月後拿十三萬元來贖回機器，
    後來貨車司機打電話通知伊謂該等機器有問題，要求伊前去置放地點處理，伊乃
    打電話通知德州公司載回，若伊有參與詐騙，當不致主動歸還機器云云。惟查，
    被告卯○○通知告訴代理人李治國取回機器時，曾告以：因「丙○○」欠伊二百
    多萬元，故把該三台機器抵押給伊云云；嗣於八十九年八月三十一日經警訊問時
    ，改稱：丁○○欠伊十三萬元云云；迄九十年二月五日本院審理時又辯稱：因丁○○欠伊十四萬元，乃以機器供擔保，言明一星期內還款云云。被告卯○○歷次
    所辯，自相矛盾，已非可採。況被告子○○於偵查中已供稱：因為那（上開油壓
    折床、剪床、剪角機）是電腦設定，全台灣沒幾部，所以不好脫手，拖車司機載
    至某處空地擺放後，由於卯○○一直無法處理（脫手），拖車司機催促卯○○不
    能一直存放占用該處，若卯○○不處理該司機就要報案，卯○○（不得已）才打
    電話到德州公司等語。又告訴代理人李治國於審理中陳稱：伊查出貨運行時，貨
    運行有打電話給卯○○要求來處理這些機具，後來卯○○有打電話給伊，伊才知
    道貨運行有打電話給卯○○等語。足見被告卯○○係因知悉其等詐騙行為已敗露
    ，乃通知告訴代理人李治國取回機器，而非其所謂主動歸還云云。
  (五)刑法上所謂常業犯，指反覆以同種類行為為目的之社會活動之職業性犯罪而言，
    被告丁○○、子○○、卯○○虛設銢銡鋼構公司，反覆以同樣之詐騙行為，向如
    附表所示十五家被告公司、行號行騙，詐得如附表所示高達一千餘萬元之貨物，
    渠等主觀上具有以此詐騙謀財為常業之犯意，並均恃此營生，應堪認定。
  綜上所述，本案事證明確，被告三人犯行均堪以認定。
二、核被告三人所為，均係犯刑法第三百四十條之常業詐欺罪。被告三人與自稱「顏
    永順」之男子等之間，有犯意之聯絡及行為之分擔，均為共同正犯。又如附表編
    號十五部分，雖未據公訴人提起公訴，惟因此部分與已起訴之事實，係屬實質上
    一罪關係，為起訴效力所及，本院自得併予審理。爰審酌被告三人不思以正途營
    利，竟以虛設公司之手段，對外大量行騙，致使被害人陷於錯誤而交付貨物，詐
    騙金額高達一千餘萬元，其中除部分已歸還外，大部分被害人均索償無著，影響
    商業交易安全甚鉅，被告丁○○於該集團係居於主導地位，並與被告子○○負責
    對外訂貨、行騙，被告卯○○主要負責與丙○○接洽，以取得供行騙用之支票，
    被告丁○○、卯○○迄未賠償被害人損失，且其二人犯後猶飾詞卸責，無絲毫悔
    悟之意，被告子○○坦承犯行，並已賠償部分被害人六萬元，有和解書及支票影
    本附卷可參等一切情狀，各量處如主文所示之刑，以示懲儆。
據上論斷，應依刑事訴訟法第二百九十九條第一項前段，刑法第二十八條、第三百四
十條，罰金罰鍰提高標準條例第一條前段，判決如主文。
中      華      民      國      九十一    年      五    月    二十八    日
                                    臺灣臺中地方法院刑事第一庭
                                        法  官  陳  文  燦
右正本證明與原本無異。
如不服本判決，應於送達後十日內向本院提出上訴狀（須附繕本），上訴於台灣高等
法院台中分院。
                                        書記官
中      華      民      國      九十一    年      五    月    二十八    日
附錄本案論罪科刑法條：
刑法第三百四十條 ：
以犯第三百三十九條之罪為常業者，處一年以上七年以下有期徒刑，得併科五萬元以
下罰金。
附表：
┌──┬───┬─────┬──────┬─────┬─────┬────┐
│編號│時  間│地      點│被   害  人 │交付之財物│詐欺之方法│備    註│
├──┼───┼─────┼──────┼─────┼─────┼────┤
│一  │八十九│台北縣三重│鏹昇實業股份│封口機二部│交付丙○○│偵查卷第│
│    │年八月│市○○街二│有限公司    │、封口膜十│簽發，支票│三十三頁│
│    │七日簽│二一號二樓│負責人劉蔓佳│二卷、PP膠│號碼DF2723│至三十七│
│    │約，八│          │告訴代理人魏│杯五箱、PP│35，到期日│頁。陳復│
│    │十九年│          │志宗        │膠碗十箱。│八十九年八│勇訂購。│
│    │八月十│          │            │共值十萬五│月二十二日│        │
│    │五日交│          │            │萬八千七百│，面額十五│        │
│    │付貨物│          │            │元。      │萬八千七百│        │
│    │      │          │            │          │元，付款人│        │
│    │      │          │            │          │台灣土地銀│        │
│    │      │          │            │          │行南崁分行│        │
│    │      │          │            │          │之支票一紙│        │
│    │      │          │            │          │。        │        │
├──┼───┼─────┼──────┼─────┼─────┼────┤
│二  │八十九│桃園縣蘆竹│冠郁電器行  │聲寶牌平面│簽具送貨單│偵查卷第│
│    │年八月│鄉○○路五│壬○○      │電視、三洋│一紙。    │三十八頁│
│    │十七日│八一號    │            │洗衣、象印│          │至四十一│
│    │訂購，│          │            │電子鍋、尚│          │頁。侯惠│
│    │八十九│          │            │朋堂電磁爐│          │堂訂購。│
│    │年八月│          │            │、聲寶小冰│ │        │
│    │十八日│          │            │箱各一台。│          │        │
│    │交付貨│          │            │共值五萬八│          │        │
│    │物    │          │            │千九百元。│          │        │
│    │      │          │            │          │          │        │
│    │      │          │            │          │          │        │
│    │      │          │            │          │          │        │
│    │      │          │            │          │          │        │
├──┼───┼─────┼──────┼─────┼─────┼────┤
│三  │八十九│台北縣中和│榮琦鋼鐵有限│鋼板七批。│於送貨單七│偵查卷第│
│    │年八月│市○○路三│公司公司    │共值三十二│張上以陳重│四十二頁│
│    │三日至│十六巷一號│負責人甲○○│萬五千三百│信名義或蓋│至五十頁│
│    │八十九│          │            │八十一元。│用勇銡公司│。丁○○│
│    │年八月│          │            │          │收發章簽收│、子○○│
│    │十八日│          │            │          │。        │訂購。  │
├──┼───┼─────┼──────┼─────┼─────┼────┤
│四  │八十九│桃園縣蘆竹│利偉五金行  │空氣對流器│簽收單十三│偵查卷五│
│    │年八月│大新路三號│丑○○      │八十一組，│張，以「陳│十一至五│
│    │五日至│          │            │浪板起子機│」名義簽收│十五頁。│
│    │八十九│          │            │、貫穿電剪│。        │子○○、│
│    │年八月│          │            │機、磁性鑽│          │卯○○、│
│    │十七日│          │            │孔鋸、及五│          │丁○○訂│
│    │      │          │            │金雜貨，共│          │購。    │
│    │      │          │            │值二十六萬│          │        │
│    │      │          │            │六千二百九│          │        │
│    │      │          │            │十元。    │          │        │
├──┼───┼─────┼──────┼─────┼─────┼────┤
│五 │八十九│桃園縣桃園│臺煒有限公司│矽利康防水│交付丙○○│偵查卷五│
│    │年七月│市○○路一│負責人張瑞昇│材料一萬一│簽發，支票│十六頁至│
│    │十六日│段一二０巷│告訴代理人張│千支。共值│號碼DF2694│六十頁。│
│    │至八十│二十號    │東暉        │四十六萬八│04，到期日│丁○○訂│
│    │九年八│          │            │千元。    │八十九年八│購。    │
│    │月十四│          │            │          │月二十一日│        │
│    │日    │          │            │          │，面額十三│        │
│    │      │          │            │          │萬二千元，│        │
│    │      │          │            │          │付款人台灣│        │
│    │      │          │            │          │土地銀行南│        │
│    │      │          │            │          │崁分行之支│        │
│    │      │          │            │          │票一紙、簽│        │
│    │      │          │            │          │收單一張。│        │
├──┼───┼─────┼──────┼─────┼─────┼────┤
│六  │八十九│桃園縣桃園│裕仁總合建材│木心板夾板│交付丙○○│偵查卷六│
│    │年八月│市○○路十│有限公司    │共九百片。│簽發，支票│十一頁至│
│    │二日至│七號      │負責人癸○○│共值三十三│號碼DF2720│六十四頁│
│    │八十九│          │            │萬九千元。│81，到期日│。丁○○│
│    │年八月│          │            │          │八十九年九│訂購。  │
│    │十六日│          │            │          │月五日，面│        │
│    │日    │          │            │          │額十四萬一│        │
│    │      │          │            │          │千元，付款│        │
│    │      │          │            │          │人台灣土地│        │
│    │      │          │            │          │銀行南崁分│        │
│    │      │          │            │          │行之支票一│        │
│    │      │          │            │          │紙、估價單│        │
│    │      │ │            │          │四張。    │        │
├──┼───┼─────┼──────┼─────┼─────┼────┤
│七  │八十九│台北縣樹林│德洲機械有限│Ｃ型折床一│交付丙○○│偵查卷六│
│    │年七月│鎮○○路二│公司        │台、剪床、│簽發，支票│十九頁至│
│    │二十九│段一０八巷│負責人李明德│切角機各一│號碼DF2694│七十五頁│
│    │日訂約│三號一樓  │統偉工業有限│台。共值五│22，到期日│。子○○│
│    │，八十│          │公司        │百二十萬元│八十九年八│訂購。  │
│    │十九年│          │負責人陳文聰│（已於八十│月二十二日│        │
│    │八月十│          │右二人告訴代│九年八月二│，面額六十│        │
│    │五日送│          │理人李治國  │十一日取回│萬元及支票│        │
│    │貨    │          │            │機台，但Ｃ│號碼DF2694│        │
│    │      │          │            │型折床之電│21，到期日│        │
│    │      │          │            │腦控制器已│日八十九年│        │
│    │      │          │     │不見蹤跡）│八月二十二│        │
│    │      │          │            │。        │日，面額九│        │
│    │      │          │            │          │十六萬元，│        │
│    │      │          │            │          │付款人均為│        │
│    │      │          │            │          │台灣土地銀│        │
│    │      │          │            │          │行南崁分行│        │
│    │      │          │            │          │之支票二紙│        │
│    │      │          │            │          │、簽收單一│        │
│    │      │          │            │          │紙、買賣合│        │
│    │      │          │            │          │約書一紙。│        │
├──┼───┼─────┼──────┼─────┼─────┼────┤
│八  │八十九│桃園縣桃園│盟信建材五金│三合板一千│交付面額二│偵卷七十│
│    │年八月│市鎮○街三│有限公司    │二百片、角│十九萬二千│六頁至七│
│    │一日、│十五號    │負責人戊○○│材三百支。│五百元、十│十九頁。│
│    │八月十│          │            │共值四十四│四萬八千元│子○○、│
│    │三日  │          │            │萬零五百元│之支票二紙│丁○○訂│
│    │      │          │            │。        │。        │購，顏永│
│    │      │          │            │          │          │順、侯惠│
│    │      │          │            │          │          │堂簽收。││
├──┼───┼─────┼──────┼─────┼─────┼────┤
│九  │八十九│桃園縣大園│桃昌企業有限│車牙機一台│交付丙○○│偵查卷八│
│    │年七月│鄉埔心村埔│公司        │、鍍鋅鋼管│簽發之支票│十頁至至│
│    │二十日│心一００之│負責人乙○○│一批、配管│二紙。簽具│八十二頁│
│    │至八十│四十號    │            │零件一批、│出貨單四紙│。子○○│
│    │九年八│          │            │Ｈ型鋼一批│。        │訂購。  │
│    │月十四│          │            │。共值一百│          │        │
│    │日    │          │            │零九萬九千│          │        │
│    │      │          │            │四百七十八│          │        │
│    │      │          │            │元。      │          │        │
├──┼───┼─────┼──────┼─────┼─────┼────┤
│十  │八十九│桃園縣桃園│明電國際股份│微電腦電風│交付丙○○│偵查卷八│
│    │年八月│市○○街五│有限公司    │扇四百台、│簽發，支票│十三頁至│
│    │十日送│十四之三號│負責人葉勇助│笛音壺二百│號碼DF2694│八十六頁│
│    │貨（八│          │告訴代理人楊│元。共值三│23，到期日│。丁○○│
│    │十八年│          │文孝        │十三萬六千│八十九年八│訂購，陳│
│    │七月十│          │            │元。      │月二十日，│復勇簽收│
│    │七日訂│          │            │          │面額三十三│。      │
│    │貨）  │          │            │          │萬六千元，│        │
│    │      │          │            │          │付款人台灣│        │
│    │      │          │            │          │土地銀行南│        │
│    │      │          │            │          │崁分行支票│        │
│    │      │          │            │          │一紙。簽具│        │
│    │      │          │            │          │送貨單一紙│        │
│    │      │          │            │          │。        │        │
├──┼───┼─────┼──────┼─────┼─────┼────┤
│十一│八十九│基隆市中和│欣葉茶莊    │大禹嶺茶葉│交付丙○○│偵查卷八│
│    │年八月│路一六八巷│庚○○      │十斤、不知│簽發，支票│十七頁至│
│    │十八日│五弄三十五│            │春茶葉十斤│號碼DF2723│九十頁。│
│    │      │號        │            │、龍眼林茶│49，到期日│子○○訂│
│    │      │          │            │葉二十斤。│八十九年八│購，侯惠│
│    │      │          │            │共值十一萬│月二十五日│堂簽收。│
│    │      │          │            │六千元。取│，面額十一│        │
│    │      │          │            │回十斤，尚│萬六千元，│ │
│    │      │          │            │欠二萬六千│付款人台灣│        │
│    │      │          │            │元。      │土地銀行南│        │
│    │      │          │            │          │崁分行支票│        │
│    │      │          │            │          │一紙。    │        │
├──┼───┼─────┼──────┼─────┼─────┼────┤
│十二│八十九│桃園縣蘆竹│巨錩五金有限│電扇、鑽孔│交付丙○○│偵查卷一│
│    │年七月│鄉○○路三│公司        │機、鋼骨刀│簽發，支票│百三十五│
│    │四日至│段二九四號│負責人己○○│、發電機、│號碼DF0269│頁至一百│
│    │八十九│          │            │自動切斷機│406、DF027│三十六頁│
│    │年八月│          │            │、安全吊具│2078、NA77│。子○○│
│    │一日  │          │            │等，共值十│34399 ，付│訂購。  │
│    │      │          │            │八萬四千七│款人，臺灣│        │
│    │      │          │            │百九十元。│土地銀行南│        │
│ │      │          │            │          │崁分行支票│        │
│    │      │          │            │          │三紙。    │        │
├──┼───┼─────┼──────┼─────┼─────┼────┤
│十三│八十九│桃園縣龜山│天利興業有限│實木地板約│交付丙○○│偵查卷一│
│    │年八月│鄉公西村九│公司        │六十二坪，│簽發，支票│百三十八│
│    │一日  │號        │負責人李春木│價值二十四│號碼DF0272│頁至一百│
│    │      │          │告訴代理人簡│萬六千九百│077，到期 │四十頁。│
│    │      │          │鴻熙        │六十元。  │日八十九年│子○○訂│
│    │      │          │            │          │八月三十一│購並簽收│
│    │      │          │            │          │日，面額二│。      │
│    │      │          │            │          │十四萬六千│        │
│    │      │          │            │          │九百六十元│        │
│    │      │          │            │          │，付款人臺│        │
│    │      │          │            │          │灣土地銀行│        │
│    │      │          │            │          │南崁分行支│        │
│    │      │          │            │          │票一紙。  │        │
├──┼───┼─────┼──────┼─────┼─────┼────┤
│十四│八十九│兆酆機械股│兆酆機械股份│真空包裝機│交付丙○○│偵查卷一│
│    │年七月│份有限公司│有限公司    │一台，價值│簽發，支票│百四十一│
│    │二十五│台北分公司│負責人郭豐標│十七萬元。│號碼DF0269│至一百四│
│    │日    │          │告訴代理人羅│          │416，到期 │十四頁。│
│    │      │          │國男        │          │日八十九年│子○○訂│
│    │      │          │            │          │九月十日，│購。    │
│    │      │          │            │          │面額十七萬│        │
│    │      │          │            │          │三千五百元│        │
│    │      │          │            │          │，付款人台│        │
│    │      │ │            │          │灣土地銀行│        │
│    │      │          │            │          │南崁分行支│        │
│    │      │          │            │          │票一紙。  │        │
├──┼───┼─────┼──────┼─────┼─────┼────┤
│十五│八十九│桃園縣八德│國際造漆股份│油漆數批，│交付丙○○│本院八十│
│    │年八月│市○○街十│有限公司    │共值二十萬│簽發，支票│九年十一│
│    │五日至│號        │負責人洪秋明│七千三百元│號碼DF0269│月八日審│
│    │八十九│          │告訴代理人張│。        │403、DF027│判筆錄。│
│    │年八月│          │秀娥        │          │2079，付款│子○○訂│
│    │十五日│          │            │          │人台灣土地│購。    │
│    │      │          │            │          │銀行南崁分│        │
│    │      │          │            │          │行支票二紙│        │
│    │      │          │            │          │。        │        │
└──┴───┴─────┴──────┴─────┴─────┴────┘
